【裁判字號】    97,訴,344
【裁判日期】    970513
【裁判案由】    違反毒品危害防制條例
【裁判全文】
臺灣新竹地方法院刑事判決               97年度訴字第344號
    公  訴  人  臺灣新竹地方法院檢察署檢察官
    被      告  甲○○
上列被告因違反毒品危害防制條例案件，經檢察官提起公訴（96
年度毒偵字第1423號），本院依簡式審判程序判決如下：
    主  文
甲○○施用第一級毒品，處有期徒刑拾壹月。扣案之海洛因（淨
重零點零伍陸肆公克、驗餘淨重零點零伍壹壹公克）沒收銷燬；
另扣案之包裝袋壹個沒收。
    事  實
一、甲○○前於民國96年間，因施用毒品案件，經本院以96年度
    毒聲字第144號裁定送觀察、勒戒後，認無繼續施用毒品傾
    向，並於96年7月24日執行完畢而釋放，由臺灣新竹地方法
    院檢察署檢察官以96年度毒偵字第527號為不起訴處分確定
    。
二、甲○○於上開觀察勒戒執行完畢而釋放後5年內，另基於同
    時施用第一、二級毒品之犯意，於96年9月11日晚上7時許，
    在新竹縣竹北市○○里○○街606號住處內，將海洛因及安
    非他命混合置於玻璃球內點火燒烤吸食煙霧之方式，同時施
    用第一級毒品海洛因及第二級毒品安非他命1次。嗣為警於
    96年9月11日晚上8時50分許，在上開住處前查獲，並扣得甲
    ○○所有之海洛因1包（淨重0.0564公克、驗餘淨重0.0511
    公克）。
三、案經新竹市警察局第三分局報請臺灣新竹地方法院檢察署檢
    察官偵查起訴。
    理  由
甲、程序部分：
    本件被告甲○○所犯施用毒品罪，係非死刑、無期徒刑、最
    輕本刑為3年以上有期徒刑之罪，被告於本院準備程序進行
    中，就被訴事實為有罪之陳述，經本院合議庭認合於刑事訴
    訟法第273條之1第1項之規定，裁定進行簡式審判程序。
乙、實體部分：
一、證據
（一）訊據被告甲○○對於事實二所載之犯罪事實，於本院準備
      程序、審判程序中坦承不諱，而被告為警所採集之尿液（
      代號為C-172），經送台灣檢驗科技股份有限公司檢驗結
      果，呈海洛因經人體代謝後之嗎啡陽性反應；安非他命、
      甲基安非他命陽性反應，此有真實姓名代號對照表、台灣
      檢驗科技股份有限公司於96年9月21日出具之濫用藥物尿
      液檢驗報告附卷可稽（見毒偵字第1423號偵查卷第27、28
      頁）。又為警查扣之白色粉末1包，經送行政院衛生署草
      屯療養院鑑驗結果，確係第一級毒品海洛因淨重0.0564公
      克（驗餘淨重0.0511 公克）之事實，有該院於96年10月5
      日出具之草寮鑑字第096 0007730號鑑定書在卷足憑（見
      同上偵查卷第45頁）。是認被告上開自白內容應與事實相
      符，堪認為真實。
（二）被告於96年間，因施用毒品案件，經本院以96年度毒聲字
      第144號裁定送觀察、勒戒後，認無繼續施用毒品傾向，
      並於96年7月24日執行完畢而釋放等情，有臺灣高等法院
      被告前案紀錄表、在監在押全國紀錄表在卷可按，被告於
      上開觀察勒戒執行完畢後5年內再犯本案施用第一、二級
      毒品犯行，自應依法予以論罪科刑。
二、論罪科刑
（一）核被告所為，係犯毒品危害防制條例第10條第1項之施用
      第一級毒品罪、同條例第10條第2項之施用第二級毒品罪
      。其分別持有第一級毒品海洛因、第二級毒品安非他命之
      低度行為，各為其施用第一級毒品海洛因、第二級毒品安
      非他命之高度行為所吸收，皆不另論罪。
（二）而被告將海洛因及安非他命混合置於玻璃球內點火燒烤吸
      食煙霧而同時施用之，其以一行為而犯施用第一級毒品罪
      、施用第二級毒品罪，為一行為而觸犯數罪名，為想像競
      合犯，應依刑法第55條之規定，從一重之施用第一級毒品
      罪處斷。
（三）爰審酌被告無視法令之禁止，前已因施用毒品案件，經裁
      定送觀察勒戒後，竟再度施用足以導致精神障礙及生命危
      險之成癮性毒品，顯無悔改之意，兼以施用毒品所生危害
      以自戕健康為主，及其事後坦承犯行等一切情狀，量處如
      主文所示之刑。
三、沒收
（一）扣案之海洛因（淨重0.0564公克、驗餘淨重0.0511公克）
      ，核屬毒品危害防制條例所定之第一級毒品，應依毒品危
      害防制條例第18條第1項前段之規定，不問屬於被告與否
      ，併予宣告沒收銷燬。
（二）另扣案之海洛因包裝袋1個，為被告所有、供其為施用海
      洛因所用之物，業據被告於本院供承在卷，依刑法第38
      條第1項第2款之規定，併予宣告沒收。
四、據上論斷，應依刑事訴訟法第273條之1第1項、第299條第1
    項前段，毒品危害防制條例第10條第1項、第10條第2項、第
    18條第1項前段，刑法第11條、第55條、第38條第1項第2款
    ，判決如主文。
本案經檢察官張凱絜到庭執行職務。
中    華    民    國    97    年    5     月    13    日
                          刑事第三庭法    官    黃美文
以上正本證明與原本無異。
如不服本判決應於收受本判決後10日內向本院提出上訴書狀，上
訴書狀應敘述具體理由。上訴書狀未敘述上訴理由者，應於上訴
期間屆滿後20日內補提理由書狀於本院 (均須按他造當事人之人
數附繕本 )「切勿逕送上級法院」。
中    華    民    國    97    年    5     月    13    日
                                    書 記 官    陳怡芳
附錄論罪科刑法條：
毒品危害防制條例第10條：
施用第一級毒品者，處六月以上五年以下有期徒刑。
施用第二級毒品者，處三年以下有期徒刑。


司法院資訊處製作；財團法人民間司法改革基金會備份。
